

\vspace{3.5em}
\noindent \begin{minipage}{\textwidth}
\stepcounter{mallinumber}
\noindent \textbf{Tüüpsõnamall \arabic{mallinumber}\,\vadja{ülči}}\\

\begin{sideways}
\begin{tabular}{l l}
muutvormimall & tunnused \\
\hline
\underline{ül}\,$\oplus$\,či & \textsc{ sg nom } \\
\underline{ül}\,$\oplus$\,le & \textsc{ sg gen } \\
\underline{ül}\,$\oplus$\,čiä & \textsc{ sg par } \\
\underline{ül}\,$\oplus$\,čese & \textsc{ sg ill } \\
\underline{ül}\,$\oplus$\,lez & \textsc{ sg ine } \\
\underline{ül}\,$\oplus$\,less & \textsc{ sg ela } \\
\underline{ül}\,$\oplus$\,lelle & \textsc{ sg all } \\
\underline{ül}\,$\oplus$\,lell & \textsc{ sg ade } \\
\underline{ül}\,$\oplus$\,lelt & \textsc{ sg abl } \\
\underline{ül}\,$\oplus$\,lessi & \textsc{ sg tra } \\
\underline{ül}\,$\oplus$\,lessaa & \textsc{ sg ter } \\
\underline{ül}\,$\oplus$\,leka & \textsc{ sg com } \\
\underline{ül}\,$\oplus$\,led & \textsc{ pl nom } \\
\underline{ül}\,$\oplus$\,čije & \textsc{ pl gen } \\
\underline{ül}\,$\oplus$\,čiit & \textsc{ pl par } \\
\underline{ül}\,$\oplus$\,čiise & \textsc{ pl ill } \\
\underline{ül}\,$\oplus$\,čiiz & \textsc{ pl ine } \\
\underline{ül}\,$\oplus$\,čiiss & \textsc{ pl ela } \\
\underline{ül}\,$\oplus$\,čiille & \textsc{ pl all } \\
\underline{ül}\,$\oplus$\,čiill & \textsc{ pl ade } \\
\underline{ül}\,$\oplus$\,čiilt & \textsc{ pl abl } \\
\underline{ül}\,$\oplus$\,čiissi & \textsc{ pl tra } \\
\underline{ül}\,$\oplus$\,čiissaa & \textsc{ pl ter } \\
\underline{ül}\,$\oplus$\,čijka & \textsc{ pl com } \\
\end{tabular}
\end{sideways}
\captionof{table}{Tüüpsõnamall \arabic{mallinumber}\,\vadja{ülči} ekstraheeritud muutvormimallid.}
\label{tab:tüüpsõnamall-ülči}

\end{minipage}

 
\vspace{1em}
\noindent Tüüpsõnamall \vadja{ülči} hõlmab vormisõnastikus 2 lekseemi: \vadja{\underline{ül}či} ja \vadja{\underline{jäl}či}.
